【裁判字號】    97,審訴,3057
【裁判日期】    971016
【裁判案由】    偽造文書等
【裁判全文】
臺灣高雄地方法院刑事判決            97年度審訴字第3057號
公  訴  人  臺灣高雄地方法院檢察署檢察官
被      告  甲○○
                    （現於臺灣高雄女子監獄另案執行中）
上列被告因偽造文書等案件，經檢察官提起公訴（97年度偵字第
11570 號、第12337 號、第14263 號）暨移送併辦（97年度偵字
第21117 號），本院改依簡式審判程序審理，判決如下：
    主  文
甲○○犯竊盜罪，處有期徒刑參月；又犯行使偽造私文書罪，處
有期徒刑參月，偽造之「黃秀蘭」署名貳枚、指紋壹枚，均沒收
之；又犯竊盜罪，處有期徒刑參月；又犯行使偽造私文書罪，處
有期徒刑參月，偽造之「林美玲」署名壹枚，沒收之；又犯詐欺
取財未遂罪，處有期徒刑貳月。應執行有期徒刑壹年；偽造之「
黃秀蘭」署名貳枚、指紋壹枚及「林美玲」署名壹枚，均沒收之
。
    事  實
一、甲○○分別於：
(一)、民國97年2 月2 日13時許，基於意圖為自己不法所有之犯意
    ，在高雄市楠梓區○○○路265 號前，見蘇湘涵所有之車號
    LNZ- 999號重機車停放該處鑰匙疏未拔下，即徒手竊得該機
    車，騎乘離去。復於97年2 月26日中午12時許，向回收商邱
    黃昭君詐稱上開機車登記於其姑姑名下由其使用，因毀損欲
    行出售，並在機車買賣同意書（共二份）上之姓名欄偽簽「
    黃秀蘭」之署名兩枚，並於其中一份上捺印指紋一枚，填寫
    虛偽之身分證字號、電話及住址資料，致邱黃昭君信以為真
    ，以新臺幣（下同）300 元之價格收購，足生損害於蘇湘涵
    、黃秀蘭及邱黃昭君。嗣因員警攔檢甲○○時，由甲○○口
    袋拿出物品中發現上開機車買賣同意書及環保機車回收名片
    ，因而查獲。
(二)、於97年2 月7 日16時30分許，另基於意圖為自己不法所有之
    犯意，在高雄市旗津區○○○路323 號前，見朱小芬所有之
    車號XTR- 319號（未懸掛車牌）、引擎號碼CG00000000號重
    機車停放該處鑰匙疏未拔下，即徒手竊得而自行騎用，隨後
    棄置在高雄市○○區○○街57號巷內。嗣由甲○○帶警起獲
    。
(三)、甲○○另基於意圖為自己不法所有之詐欺犯意，持林美玲所
    有之台新國際商業銀行（下稱台新銀行）信用卡1 張（卡號
    ：0000000000000000），於同日11時37分許，在高雄市○○
    區○○路413 及415 號台灣屈臣氏個人用品商店股份有限公
    司（下稱屈臣氏商店），刷卡消費1,385 元成功，甲○○在
    信用卡簽帳單之簽名欄上偽造「林美玲」之署名，持交店經
    理蔡惠瑛核對其簽名之同一性以行使之，致蔡惠瑛陷於錯誤
    而交付商品，足以生損害於林美玲、台新銀行及屈臣氏商店
    。
(四)、甲○○再基於意圖為自己不法所有之詐欺犯意，持上開信用
    卡於同日12時23分，至高雄市○○區○○路102 號心喜貿易
    公司高雄分公司刷卡消費2 萬5,484 元，惟因台新銀行已接
    獲信用卡掛失通知，並未核准，而未詐得財物。嗣因台新銀
    行風險控管室報案循線查獲。
二、案經高雄市政府警察局楠梓分局移請臺灣高雄地方法院檢察
    署檢察官偵查起訴。
    理  由
一、按本件被告甲○○所犯，均係死刑、無期徒刑、最輕本刑為
    3 年以上有期徒刑以外之罪，其於準備程序就前揭被訴事實
    為有罪之陳述，經受命法官告知簡式審判程序之旨，並聽取
    其與公訴人意見後，裁定行簡式審判程序，合先敘明。
二、前揭犯罪事實，業據被告甲○○於本院審理中均坦承不諱，
    就前開犯罪事實(一)部分，核與證人即被害人蘇湘涵於警詢之
    證述、證人邱黃昭君於警詢之證述相符，並有高雄市政府警
    察局楠梓分局搜索扣押筆錄、扣押物品目錄表、贓物認領保
    管單、環保機車回收名片影本1紙、機車買賣同意書影本1紙
    、照片3 張（偵(一)卷第10-11、13、19、24-25頁）在卷可稽
    ；就前開犯罪事實(二)部分，核與證人即被害人朱小芬於警詢
    之證述相符，並有高雄市政府警察局楠梓分局搜索扣押筆錄
    、扣押物品目錄表、贓物認領保管單、照片4 張、車籍基本
    資料查詢畫面1 紙（偵(二)卷第7-8、9、10、13頁）在卷可佐
    ；就前開犯罪事實(三)部分，核與證人即被害人林美玲於警詢
    之證述、證人即台新銀行人員柳信賢於警詢之證述相符，復
    有台新銀行信用卡冒用明細1 紙、證人蔡惠瑛之警詢筆錄、
    屈臣氏商店交易明細表、心喜貿易公司高雄分公司傳真1 紙
    、台新銀行信用卡冒用明細1紙刷卡簽單正本1紙（偵(三)卷第
    10、20、21、38頁）在卷可參，則被告前揭自白顯與事實相
    符，堪以採信。本件事證明確，被告前開犯行，均堪認定。
三、核被告前開犯罪事實(一)所為，係犯刑法第320 條第1 項之竊
    盜罪、第216 條、第210 條之行使偽造私文書罪及第339 條
    第1 項之詐欺取財罪；其前開犯罪事實(二)所為，係犯刑法第
    320 條第1 項之竊盜罪；其前開犯罪事實(三)所為，係犯刑法
    第216 條、第210 條之行使偽造私文書罪，及同法第339 條
    第1 項之詐欺取財罪；其前開犯罪事實(四)所為，係犯刑法第
    339 條第3 項、第1 項之詐欺取財未遂罪。被告於犯罪事實
    (一)、(三)所示犯行中，偽造被害人等署名、指紋之行為，乃偽
    造私文書之部分行為；又其偽造私文書後進而行使，偽造之
    低度行為應為行使之高度行為所吸收，均不另論罪；且該開
    行使偽造私文書、詐欺取財2 罪間，均係基於單一詐欺取財
    行為之決意，為達成該犯行所為之各個舉動，應係一行為觸
    犯數罪名之想像競合犯，依刑法第55條規定，均從一重之行
    使偽造私文書罪處斷。被告所犯上開竊盜罪兩罪、行使偽造
    私文書罪兩罪及詐欺取財未遂罪間，犯意各別、行為互殊、
    侵害不同法益，自應予以分論併罰。移送併辦之97年度偵字
    第21117 號事實，與本案犯罪事實部分同一，本院自得予以
    審理。被告甲○○上開著手於詐欺取財犯行而未遂部分，應
    依刑法第25條第2 項規定，減輕其刑。爰審酌被告不思以正
    當方式賺取財物，為貪圖不法利益，竟多次以竊盜、詐欺、
    行使偽造私文書等方式獲取財產上之不法利益，所為實無足
    取，素行非佳，有台灣高等法院被告前案紀錄表在卷，然念
    其犯後終能坦承犯行，態度尚可，復參以各次犯行所造成被
    害人等之損害狀況，暨其犯罪動機、目的、手段、生活狀況
    等一切情狀，分別量處如主文所示之刑，並定其應執行刑，
    以示懲儆。
四、被告於上開機車買賣同意書上偽造之「黃秀蘭」署名2 枚、
    指紋1 枚及於信用卡簽帳單上所偽造之「林美玲」署名1 枚
    ，係偽造之署押，均應依刑法第219 條規定，併予宣告沒收
    。
據上論斷，應依刑事訴訟法第273 條之1 第1 項、第284 條之1
、第299 條第1 項前段，刑法第216 條、第210 條、第320 條第
1 項、第339 條第1 項、第3 項、第55條、第25條、第51條第5
款、第21 9條，刑法施行法第1 條之1 ，判決如主文。
本案經檢察官吳正中到庭執行職務。
中    華    民    國    97    年    10    月    16    日
                  刑事第七庭  法  官  吳金芳
以上正本證明與原本無異。
如不服本判決，應於收受本判決後10日內向本院提出上訴書狀，
其未具體敘述理由者，應於上訴期間屆滿後20日內，向本院補提
上訴理由書狀（須按他造當事人之人數附繕本，勿逕送上級法院
）。
中    華    民    國    97    年    10    月    17    日
                              書記官  許珈綺
附錄本判決論罪之法條：
刑法第320 條第1 項
意圖為自己或第三人不法之所有，而竊取他人之動產者，為竊盜
罪，處5 年以下有期徒刑、拘役或500 元以下罰金。
刑法第210 條
偽造、變造私文書，足以生損害於公眾或他人者，處5 年以下有
期徒刑。
刑法第216 條
行使第210 條至第215 條之文書者，依偽造、變造文書或登載不
實事項或使登載不實事項之規定處斷。
刑法第339 條
意圖為自己或第三人不法之所有，以詐術使人將本人或第三人之
物交付者，處5 年以下有期徒刑、拘役或科或併科1000元以下罰
金。
以前項方法得財產上不法之利益或使第三人得之者，亦同。
前二項之未遂犯罰之。


司法院資訊處製作；財團法人民間司法改革基金會備份。
